【裁判字號】    92,勞上易,15
【裁判日期】    920904
【裁判案由】    給付工資
【裁判全文】
台灣高等法院高雄分院民事判決  九十二年度勞上易字第一五號
    上  訴  人  丙○○
    訴訟代理人  林維毅律師
    被上訴人    統聯汽車客運股份有限公司
    法定代理人  甲○○
    訴訟代理人  乙○○
                丁○○
右當事人間請求給付工資事件，上訴人對於中華民國九十二年三月七日臺灣高雄地方
法院九十一年度勞訴字第五五號第一審判決提起上訴，於九十二年九月十日辯論終結
，本院判決如左：
    主    文
上訴駁回。
第二審訴訟費用由上訴人負擔。
    事  實  及  理  由
一、上訴人起訴主張：伊原擔任被上訴人公司之大客車駕駛，被上訴人於民國八十七
    年十一月廿八日以伊參加同年月廿三日之非法罷工為由，將伊解僱，並自同年十
    二月起未給付伊薪資，經伊起訴請求被上訴人給付伊八十七年十二月一日起至八
    十九年三月卅一日止之薪資，獲得勝訴判決確定，該確定判決確認伊於被上訴人
    終止兩造勞動契約前六個月之每月平均薪資為新台幣（下同）四萬一千六百六十
    九元。伊於九十年三月廿日通知被上訴人受領勞務，詎被上訴人均未通知伊上班
    ，且未給付八十九年四月一日起至九十一年六月卅日止之薪資共一百十二萬五千
    零六十三元。爰依民法第四百八十七條規定，請求：(一)被上訴人給付上訴人一百
    十二萬五千零六十三元，及自起訴狀繕本送達翌日即九十一年七月廿三日起至清
    償日止，按年息百分之五計算之利息。(二)願供擔保請准宣告假執行。
二、被上訴人則以：伊於九十年三月十六日收受法院判決後，即以電話通知上訴人到
    職未果，復於九十年四月六日以存証信函通知上訴人應於同年月十日到被上訴人
    高雄站接受工作調派，否則將依勞基法及工作規則辦理，但上訴人故意不領取存
    証信函；伊復於九十年四月廿四日及五月廿八日以存証信函通知上訴人應到職接
    受工作調派，但上訴人仍故意不領取九十年四月廿四日存証信函；故兩造間之勞
    動契約已於九十年四月十日終止，伊無給付上訴人終止勞契約後薪資之義務等語
    置辯。
三、原法院判決被上訴人應給付上訴人五十一萬八千零八十五元及自九十一年七月廿
    三日起至清償日止，按年息百分之五計算之利息，並准兩造以供擔保為條件之假
    執行宣告。上訴人就原判決駁回其請求部分，聲明不服，上訴求為：(一)原判決不
    利於上訴人部分廢棄。(二)被上訴人應再給付上訴人六十萬六千九百七十九元，及
    自九十年七月廿三日起至清償日止，按年息百分之五計算之利息。被上訴人則請
    求駁回上訴。
四、上訴人為被上訴人公司之大客車司機，本院八十九年度勞上易字第五號民事確定
    判決認定兩造間之勞動契約仍有效存在，被上訴人於八十七年十一月廿八日終止
    兩造勞動契約前六個月上訴人之每月平均薪資為四萬一千六百六十九元，被上訴
    人並已給付上訴人八十七年十二月一日起至八十九年三月卅一日止之工資，上訴
    人於九十年三月廿日以存証信函通知被上訴人受領勞務，該存証信函已於九十年
    三月廿一日送達被上訴人，而被上訴人於九十年五月廿八日以存証信函通知上訴
    人到被上訴人高雄站報，該存信函已於九十年五月廿九日送達上訴人之事實，為
    兩造所不爭，並有判決書、存証信函、雙掛號回執、傳真查詢國內各類掛號郵件
    查單可參（原審調解卷七至廿七頁、原審勞訴卷四八至四九頁、本院卷六五至六
    六頁、七四至七五頁、六八頁、四七頁）。
五、被上訴人已收受上訴人八十九年三月廿日寄發要求其受領勞務之存証信函，固不
    爭執，惟抗辯：伊已於九十年四月六日及廿四日向上訴人居住之高雄市楠梓區○
    ○○路七十巷一弄十號寄送存証信函，上訴人拒收其寄送之存証信函，致該存証
    信函退回其公司，但其於九十年四月六日及廿四日寄送予上訴人之存証信函，已
    視為合法送達上訴人，兩造之勞動契約已於九十年四月十四日終止等語。查：被
    上訴人於九十年四月六日以存証信函送達高雄市楠梓區○○○路七十巷一弄十號
    ，通知上訴人應於九十年四月十日到其公司高雄站報到，接受工作調派，上訴人
    未依約報到；復於同年月廿四日以存証信函寄送上開地址，其上載明兩造間之勞
    動契約於九十年四月十四日終止之事實，業據其提出蓋有三重二重埔郵局郵戳之
    存証信函及掛號回執足參（原審勞訴卷四一至四四頁）。該二存証信函因已逾二
    年查詢時無存檔，或可能已退回，有中華郵政股份有限公司三重郵局九十二年七
    月四日重營字第０九二五００一一三六號函及所附傳真查詢國內各類掛號郵件查
    單可參（本院卷四六至四九頁）。上訴人自七十六年六月一日起設籍高雄市楠梓
    區○○○路七十巷一弄十號，其於九十年四、五月間向執行法院聲請強制執行被
    上訴人在中國農民銀行股份有限公司前鎮分行帳戶存款時，向執行法院申報之地
    址，及上訴人收受被上訴人九十年五月廿八日所寄發存証信函之地址，均為上開
    地址，亦有戶籍謄本、台灣高雄地方法院九十年五月四日九十高貴民吉九十執字
    第一三九一六號執行命令及九十年五月廿八日存証信函回執可証（原審勞訴卷四
    五至四七頁、本院卷四七頁）。對於郵局送達掛號信件（包括單掛號、雙掛號）
    ，如投遞收件人未遇時，郵局會書寫一張通知請收件人至郵局領取，逾期未領取
    ，郵局會將該掛號信件退回寄件人等情，為兩造所不爭執之事實（本院卷四十頁
    ）。按被上訴人九十年四月六日寄送上訴人之存証信函已通知上訴人應於九十年
    四月十日向被上訴人公司高雄站報到，接受工作調派，該通知已達到上訴人支配
    範圍，置於上訴人隨時可瞭解之狀態，其通知已生效力。被上訴人於上訴人未依
    時報到後，復於九十年四月廿四日以存証信函通知兩造間之勞動契約於九十年四
    月十四日終止，依同一理由，被上訴人於該存証信函內容主張兩造之勞動契約已
    於九十年四月十四日終止之意思表示，應達到而發生效力。按勞工無正當理由繼
    續曠工三日者，雇主得不經預告終止契約，上訴人既無正當理由繼續曠工三日以
    上，被上訴人予以終止兩造間之勞動契約，自屬適法。被上訴人所為兩造間之勞
    動契約，已於九十年四月十四日終止，洵屬可採。至於上訴人主張：從被上訴人
    於九十年五月廿八日復以存証信函通知上訴人，通知上訴人於九十年六月四日前
    往被上訴人公司高雄站報到，並接受工作調派，否則依勞基法及工作規則辦理，
    可知兩造之勞動契約尚未終止云云。惟被上訴人已於九十年四月廿四日以存証信
    函通知上訴人將兩造間之勞動契約於九十年四月十四日終止後，兩造間僱傭關係
    即不存在。故被上訴人主張其九十年五月廿八日寄送存証信函，請上訴人於九十
    年六月四日前往其公司高雄站報到，只不過基其善意，表示上訴人如於其指定之
    日期前來報到，接受工作調派，願予僱用，即係欲與上訴人重新訂立勞動契約，
    核屬可採，上訴人執此作為九十年四月十四日勞動契約未被終止之論據，自不足
    採。
六、綜上所述，上訴人本於兩造間之勞動契約，請求被上訴人給付八十九年四月一日
    起至九十一年六月卅日止之薪資共一百十二萬五千零六十三元，於請求八十九年
    四月一日起至九十年四月十四日止共五十一萬八千零八十五元之範圍內為有理由
    ，應予准許。其逾此範圍之請求，自無所據。是則上訴人請求被上訴人再給付九
    十年四月十五日起算之薪資六十萬六千九百七十九元及自九十年七月廿三日起算
    之法定遲延利息，為無理由。原審就該部分為上訴人敗訴之判決，及駁回其假執
    行之聲請，尚無不合。上訴意旨指摘原判決不當，求予廢棄改判，為無理由，應
    予駁回。本件爭點所涉論斷基礎已明，兩造其餘攻擊防禦及舉證，核與判決結果
    無影響，爰不一一論列，併此敘明。
七、據上論結，本件上訴為無理由，依民事訴訟法第四百四十九條第一項、第七十八
    條，判決如主文。
中      華      民      國    九十二    年      九      月     廿四     日
                                      臺灣高等法院高雄分院勞工法庭
~B1審判長法官  許明進
~B2      法官  謝肅珍
~B3      法官  李炫德
右為正本係照原本作成
不得再抗告。
中      華      民      國    九十二    年      九      月     二十四     日
~B法院書記官  黃玉珠


司法院資訊處製作；財團法人民間司法改革基金會備份。
